臺灣嘉義地方法院刑事判決　　　　　　　　　　　　　九十三年度訴字第一三九號
　　公　訴　人　臺灣嘉義地方法院檢察署檢察官
　　被　　　告　甲○○
右列被告因違反毒品危害防制條例案件，經檢察官提起公訴（九十三年度毒偵字第三
三○號），本院裁定進行簡式審判程序判決如左：
    主  文
甲○○施用第一級毒品，處有期徒刑玖月；又施用第二級毒品，處有期徒刑肆月。應
執行有期徒刑壹年。
    事  實
一甲○○曾因肅清煙毒條例等案件，經臺灣桃園地方法院判處有期徒刑三年四月確定
  ，於民國八十四年十二月十九日縮刑期滿假釋執行完畢，再因違反毒品危害防制條
  例案件，經臺灣高等法院以八十八年度上訴字第二八五四號判決處有期徒刑五年二
  月確定，尚未執行完畢，素行欠佳（不構成累犯）；另因施用毒品案件，經臺灣桃
  園地方法院以八十七年度毒聲字第二一六○號裁定送勒戒處所觀察、勒戒後，認有
  繼續施用毒品之傾向，由該院以八十七年度毒聲字第二九○九號裁定送戒治處所施
  以強制戒治，期滿於八十九年一月三日由臺灣桃園地方法院檢察署檢察官以八十九
  年度戒偵字第八號不起訴處分確定。詎甲○○於前開不起訴處分確定後五年內，仍
  不知悔改，復於九十二年十一月十二日上午在桃園縣蘆竹鄉○○村○○○街九巷八
  號住處施用第一級毒品海洛因一次；甲○○並另行起意，於同日上午在同地點施用
  第二級毒品甲基安非他命、安非他命一次。嗣於九十二年十一月十四日入臺灣桃園
  監獄執行前述違反毒品危害防制條例案件刑罰時，接受採尿送驗，結果呈嗎啡及甲
  基安非他命、安非他命陽性反應而查獲。
二案經臺灣桃園監獄移送臺灣桃園地方法院檢察署檢察官呈請臺灣高等法院檢察署令
  轉臺灣嘉義地方法院檢察署檢察官偵查起訴。
    理  由
一訊據被告甲○○對於在右揭時地施用第一級毒品海洛因、第二級毒品甲基安非他命
  、安非他命之犯罪事實坦承不諱（本院卷第三十頁），其尿液經臺灣桃園監獄於九
  十二年十一月十四日採集送驗結果，呈嗎啡及甲基安非他命、安非他命陽性反應（
  按海洛因於人體會代謝成嗎啡，因此涉嫌施用海洛因者，係檢驗其尿液中之嗎啡反
  應），並有臺灣尖端先進生技醫藥股份有限公司濫用藥物檢驗報告、尿液代號與真
  實姓名對照表可憑（第一四七號偵查卷第四至五頁）。被告曾因施用毒品案件，經
  臺灣桃園地方法院以八十七年度毒聲字第二一六○號裁定送勒戒處所觀察、勒戒後
  ，認有繼續施用毒品之傾向，由該院以八十七年度毒聲字第二九○九號裁定送戒治
  處所施以強制戒治，期滿於八十九年一月三日由臺灣桃園地方法院檢察署檢察官以
  八十九年度戒偵字第八號不起訴處分確定，復有臺灣高等法院被告全國前案紀錄表
  可參（本院卷第三至四、十頁）。綜上所述，被告之自白與事實相符，可以採信，
  事證明確，其於五年內再犯毒品危害防制條例第十條第一項、第二項之罪，犯行洵
  堪認定。
二查毒品危害防制條例業於九十二年七月九日修正公布，被告行為後，該條例並於九
  十三年一月九日施行，惟該條例第十條第一項、第二項關於施用海洛因、甲基安非
  他命、安非他命所犯之施用第一級、第二級毒品罪構成要件、法律效果並未變更，
  自無庸依刑法第二條第一項比較新舊法規定，先予敘明。按海洛因、安非他命分屬
  毒品危害防制條例第二條第二項第一款、第二款法條明定之第一級、第二級毒品，
  甲基安非他命屬同條項第二款經主管機關公告所定相類於安非他命之第二級毒品，
  被告施用第一級毒品海洛因一次，核其所為，係犯該條例第十條第一項之罪，被告
  施用第二級毒品甲基安非他命、安非他命一次，核其所為，均係犯該條例第十條第
  二項之罪。被告施用毒品前持有毒品之低度行為，應分別為施用毒品之高度行為所
  吸收，不另論罪。被告以一施用行為，同時觸犯構成要件相同之施用第二級毒品罪
  ，為想像競合犯，應依刑法第五十五條規定從一重處斷。被告所犯施用第一級毒品
  罪、施用第二級毒品罪之犯意各別，行為不同，罪名互異，應分論併罰。查被告曾
  因肅清煙毒條例等案件，經臺灣桃園地方法院判處有期徒刑三年四月確定，於八十
  四年十二月十九日縮刑期滿假釋執行完畢，再因違反毒品危害防制條例案件，經臺
  灣高等法院以八十八年度上訴字第二八五四號判決處有期徒刑五年二月確定，尚未
  執行完畢，有臺灣高等法院被告全國前案紀錄表足憑（不構成累犯），爰審酌被告
  素行欠佳，前曾施用毒品，未思悔改，缺乏禁絕毒害決心，惟所犯係戕害自身健康
  ，尚未危害他人，本院審理中坦承犯行，態度良好及其他一切情狀，分別量處如主
  文所示之刑，並定其應執行刑，以資懲儆。
據上論斷，應依刑事訴訟法第二百七十三條之一第一項、第二百九十九條第一項前段
，毒品危害防制條例第十條第一項、第二項，刑法第十一條前段、第五十五條、第五
十一條第五款，判決如主文。
本案經檢察官朱介斌到庭執行職務。
中      華      民      國    九十三    年      四      月     三十     日
                                       臺灣嘉義地方法院刑事第二庭
                                           法  官  廖  政  勝
右正本證明與原本無異。
如不服本判決，應於判決送達後十日內向本院提出上訴狀( 應附繕本 )。告訴人或被
害人如對於本判決不服者，應具備理由請求檢察官上訴，其上訴期間之計算係以檢察
官收受判決正本之日期為準。
中      華      民      國    九十三    年      四      月     三十     日
                                           書記官  陳  湘  蓉
附錄本案論罪科刑法條全文：
毒品危害防制條例第十條
施用第一級毒品者，處六月以上五年以下有期徒刑。
施用第二級毒品者，處三年以下有期徒刑。
